臺灣高等法院民事裁定                  100年度抗字第969號
抗  告  人  英屬維京群島商群體國際股份有限公司台灣分公司
法定代理人  李佩玲
代  理  人  邱文智
上列抗告人因與相對人巨邦國際行銷股份有限公司間停止強制執
行事件，對於中華民國100年6月15日臺灣士林地方法院100年度
聲字第240號所為裁定提起抗告，本院裁定如下：
    主  文
抗告駁回。
抗告費用由抗告人負擔。
    理  由
一、本件相對人主張：抗告人執本院99年度上易字第234號終局
    確定判決為執行名義（下稱系爭執行名義），經原法院100
    年度司執字第17937號事件(下稱系爭執行事件)，於新台幣(
    下同)59萬0,310元及自民國98年6月30日起至清償日止，按
    週年利率5%計算之利息(下稱系爭本息)及執行費4,723元之
    範圍就相對人財產准予強制執行。惟抗告人對伊負有4,996
    萬7,850元權利金與損害賠償之債務，依民法第334條伊得主
    抵銷系爭本息，經抵銷後，已無餘額，自不得為本件執行，
    而伊於100年6月14日向原法院提起債務人異議之訴即原法院
    100年度訴字第642號事件(下稱系爭異議之訴)，為恐系爭執
    行事件於系爭異議之訴判決確定前終結，致伊受重大損害，
    爰聲請停止執行。原法院准供擔保停止系爭執行事件，抗告
    人不服。
二、抗告意旨略以：相對人基於上開同一事實以請求損害賠償為
    由，聲請假扣押，又提起系爭異議之訴及本件停止執行之聲
    請，徒增訟累，程序上應予駁回云云。
三、按有提起異議之訴時，法院因必要情形，或依聲請定相當並
    確實之擔保，得為停止強制執行之裁定，強制執行法第18條
    第2項定有明文。依此規定，只須當事人提起異議之訴，在
    該異議之訴確定前，法院如認有必要，得依職權為停止執行
    之裁定；其在當事人願供擔保，聲請停止強制執行時，法院
    亦非不得依其聲請，定相當並確實之擔保，為停止強制執行
    之裁定。至該異議之訴實體上有無理由，則非法院於裁定停
    止強制執行時應予審酌之事項（最高法院93年台抗字第723
    號裁定參照）。
四、經查：原審以相對人業已提起系爭異議之訴，於法有據而准
    予擔保停止執行，見該裁定自明。經本院調取原法院100年
    度司執字第17937號及100年度訴字第642號卷證，查明相符
    ，依前揭說明，本件停止執行之聲請，核無不合，應予准許
    。
五、又債務人依強制執行法第18條第2項所供之擔保，係備供債
    權人因停止強制執行程序所受損害之賠償，其數額應依標的
    物停止執行後，債權人未能即時受償或利用該標的物所受之
    損害額，或其因另供擔保強制執行所受之損害額定之，非以
    標的物之價值或其債權額為依據(最高法院86年度台抗字第
    442號、87年度台抗字第529號、91年度台抗字第429號裁判
    要旨可參)。該擔保金額之多寡應如何認為相當，原屬於法
    院職權裁量之範圍，如已斟酌債權人因停止強制執行不當所
    應受之損害為衡量之標準，即非當事人所可任意指摘(最高
    法院98年度台抗字第162號裁判要旨參照)。經查：抗告人執
    系爭執行名義，所得受償之金額為系爭本息及相關執行費用
    ，相對人提起系爭異議之訴，請求撤銷系爭執行事件所為之
    執行程序，上訴利益不逾150萬元，為不得上訴第三審法院
    之民事事件，依司法院所公布之各級法院辦案期限實施要點
    第2點規定，民事通常程序第一、二審審判案件期間分為1年
    4個月、2年，是系爭異議之訴事件至判決確定之期間約為3
    年4月，又依債務人異議之訴事件案情繁雜程度初步研判，
    推定一、二審審理期間加計送達、上訴期間，合計約以3年6
    月為適當，以此推估抗告人於系爭異議之訴審理期間因不能
    經由強制執行程序即時取償所受之損害額約為113,635元【
    計算式：本金590,310元加上自98年6月30日起至系爭異議之
    訴繫屬日100年6月14日約為兩年之法定利息，(590,310+59,
    031)x5% x3年6月=113,635，元以下四捨五入】，此為概算
    推估，原法院依職權酌定為12萬元，參酌前開最高法院要旨
    ，亦無不可。從而，原裁定准許相對人供擔保金12萬元後，
    停止系爭執行事件之執行程序，並無不合。抗告意旨指摘原
    裁定不當，求予廢棄，為無理由，應予駁回。爰裁定如主文
    。
中    華    民    國    100    年    8    月    9    日
                  民事第十四庭
                      審判長法  官  林金村
                            法  官  陳秀貞
                            法  官  周祖民
正本係照原本作成。
不得再抗告。
中    華    民    國   100    年    8     月    9     日
                             書記官  蕭進忠